臺灣新北地方法院刑事判決
111年度簡字第829號
聲  請  人  臺灣新北地方檢察署檢察官
被      告  林志弘


上列被告因違反毒品危害防制條例案件，經檢察官聲請簡易判決
處刑（109年度毒偵字第2293號），嗣經本院認不宜以簡易判決
處刑，改依通常程序審理，又經被告自白犯罪，本院認宜以簡易
判決處刑，爰裁定不經通常審判程序（原案號：109年度易字第7
19號），逕以簡易判決處刑如下：判決如下：
　　主  文
甲○○犯施用第二級毒品罪，免刑。
扣案之第二級毒品甲基安非他命壹包（驗餘淨重零點捌伍陸參公
克）及玻璃球參個均沒收銷燬。 
    事  實
一、甲○○基於施用第二級毒品之犯意，於民國109年3月29日某時
    許，在新北市新莊區之公司宿舍廁所內，以將第二級毒品甲
    基安非他命置於玻璃球燒烤後吸食所產生煙霧之方式，施用
    第二級毒品甲基安非他命1次。嗣於109年3月31日0時51分許
    ，駕駛車牌號碼000-0000號自用小客車，行經新北市○○區○○
    街00號前，因另案通緝為警查獲，扣得第二級毒品甲基安非
    他命1包(淨重0.8592公克，驗餘淨重0.8563公克)、含甲基
    安非他命成分之玻璃球3個(經乙醇沖洗，檢出甲基安非他命
    成分)，並採集其尿液送驗，結果呈安非他命、甲基安非他
    命陽性反應，始悉上情。
二、案經新北市政府警察局板橋分局報告臺灣新北地方檢察署(
    下稱新北地檢署)檢察官聲請簡易判決處刑。
    理  由
一、上揭犯罪事實，業據被告甲○○於警詢、偵查中均坦承不諱(
    見新北地檢署109年度毒偵字第2293號卷，下稱【毒偵卷】
    ，第8頁反面、33頁反面)，而被告為警查獲時所採集之尿液
    檢體(檢體編號：A0000000號)，經送台灣檢驗科技股份有限
    公司檢驗結果，呈安非他命、甲基安非他命陽性反應等情，
    有勘察採證同意書、新北市政府警察局受採集尿液檢體人姓
    名及檢體編號對照表（檢體編號A0000000）、台灣檢驗科技
    股份有限公司濫用藥物實驗室109年4月14日出具之濫用藥物
    檢驗報告（報告編號UL/2020/00000000、檢體編號A0000000
    ）在卷可稽（見毒偵卷第17、18、38頁），又扣案之第二級
    毒品甲基安非他命1包(淨重0.8592公克，驗餘淨重0.8563公
    克)、玻璃球3個，經送臺北榮民總醫院鑑定，均檢出含有甲
    基安非他命成分，有新北市政府警察局板橋分局搜索扣押筆
    錄、扣押物品目錄表、扣案物照片、臺北榮民總醫院109年5
    月13日出具之毒品成分鑑定書在卷可佐（見毒偵卷第11、13
    、14至15、45頁），足認被告上開任意性自白與事實相符，
    堪以採信。本案事證明確，被告犯行洵堪認定，應依法論科
    。
二、論罪科刑：
  ㈠核被告所為，係犯毒品危害防制條例第10條第2項之施用第二
    級毒品罪。又被告施用前持有第二級毒品之低度行為，應為
    其施用之高度行為所吸收，不另論罪。
  ㈡被告前因公共危險案件，經臺灣臺中地方法院以106年度沙交
    簡字第212號判決判處有期徒刑3月確定，並於107年1月5日
    執行完畢等情，有臺灣高等法院被告前案紀錄表附卷可參，
    被告於上開徒刑執行完畢後，5年以內故意再犯本案有期徒
    刑以上之罪，固應論以累犯，惟因本案依法應為免刑之判決
    （詳後述），自無需再依刑法第47條第1項規定斟酌是否加
    重其刑，附此敘明。
  ㈢查被告行為後，毒品危害防制條例於109年7月15日修正施行
    生效。該條例第35條之1第2款規定：108年12月17日修正條
    文施行前犯第10條之罪之案件，於修正施行後，「審判中」
    之案件，由法院或少年法院（地方法院少年法庭）依修正後
    規定處理；依修正後規定應為不起訴處分或不付審理之裁定
    者，法院或少年法院（地方法院少年法庭）應為「免刑之判
    決」或不付審理之裁定。該條文第2款前段所稱「審判中之
    案件，由法院或少年法院（地方法院少年法庭）依修正後規
    定處理」，旨在規範修正施行前已繫屬於法院之是類案件，
    法院應按其訴訟程序進行程度，適用修正後相關規定為審認
    ，並未明文應一律依職權裁定觀察、勒戒。則法院對於審判
    中之案件，視個案情形，分別裁定令入勒戒處所觀察、勒戒
    ，或判決不受理，俾檢察官衡酌判斷如何經由多元化之處遇
    達成戒除毒癮目的，均屬「依修正後規定處理」之範疇；法
    院自得斟酌個案情形，依職權裁定令被告入勒戒處所觀察、
    勒戒，或依刑事訴訟法第303條第1款規定為不受理之判決，
    擇一適用（最高法院109年度台抗字第1771號刑事裁定意旨
    參照）。本案係於新法修正施行前之109年7月10日繫屬於本
    院，有新北地檢署109年7月10日乙○○德謹109毒偵2293字第1
    090068908號函上本院收狀戳章可佐（見本院109年度簡字第
    4079號卷第7頁），揆諸前開說明，即應依修正後之毒品危
    害防制條例規定處理。
  ㈣查被告於犯本案前，前因施用毒品案件，經臺灣臺南地方法
    院以102年度毒聲字第151號裁定送觀察、勒戒後，認無繼續
    施用毒品之傾向，於102年10月16日釋放出所，並由臺灣臺
    南地方法院檢察署（現更名為臺灣臺南地方檢察署）檢察官
    以102年度毒偵緝字第178、179、180、181、182號為不起訴
    處分確定；其後被告雖於103年、108年間屢犯施用毒品罪，
    先後經臺灣臺南地方法院以103年度簡字第19號判決、103年
    度簡字第988號判決、108年度簡字第2970號判決判處罪刑並
    執行完畢，惟未再接受觀察、勒戒或強制戒治之執行等節，
    有臺灣高等法院被告前案紀錄表在卷可參，則被告於109年3
    月29日所為本案施用毒品犯行，距其最近1次因犯施用毒品
    罪經觀察、勒戒或強制戒治執行完畢釋放日（即102年10月1
    6日）已逾3年，應堪認定。故被告所犯本案，應再令觀察、
    勒戒始為妥適。本院依據前揭規定，於109年9月16日依職權
    裁定令被告入勒戒處所施以觀察、勒戒，嗣被告於110年2月
    26日入法務部矯正署高雄戒治所附設勒戒所執行觀察、勒戒
    後，經該所評估結果，認被告有繼續施用毒品傾向，再經本
    院裁定令入戒治處所強制戒治，於110年4月20日入法務部矯
    正署高雄戒治所強制戒治，因戒治處遇已屆滿6 個月，處遇
    成效評估為合格而無繼續強制戒治之必要，而於110年11月2
    6日執行完畢釋放等情，亦有本院上開裁定書、臺灣臺南地
    方檢察署110年12月8日南檢文廉110戒執助一2字第11090775
    46號函及臺灣高等法院被告前案紀錄表各1 份在卷可佐，並
    經本院調閱執行卷宗核閱無訛。是依修正後毒品危害防制條
    例第23條第1 項之規定，被告強制戒治期滿，原應由檢察官
    為不起訴處分，然本案係於毒品危害防制條例修正施行前之
    109 年7 月10日繫屬本院，業如前述，核屬毒品危害防制條
    例修正施行後之審判中案件，揆諸前揭規定，本院自應為免
    刑之判決。
三、沒收：
    扣案之白色或透明晶體1包(驗餘淨重為0.8563公克)及玻璃
    球3個，經送臺北榮民總醫院鑑定，均檢出含有甲基安非他
    命成分，有臺北榮民總醫院109年5月13日出具之毒品成分鑑
    定書（見毒偵卷第45頁)附卷可參，均應依毒品危害防制條
    例第18條第1 項前段規定，宣告沒收銷燬之。又其包裝袋及
    玻璃球上殘有甲基安非他命之成分，難以析離，應與毒品整
    體同視，依毒品危害防制條例第18條第1項前段規定，併予
    沒收銷燬。
四、據上論斷，應依刑事訴訟法第449條第1項、第450條第2項、
    第299條第1項但書，毒品危害防制條例第35條之1第2 款，
    逕以簡易判決處刑如主文。
五、如不服本判決，得自收受送達之日起20日內向本院提出上訴
    狀，上訴於本院第二審合議庭（須附繕本）。　　　
本案經檢察官黃彥琿聲請簡易判決處刑。
中　　華　　民　　國　　111 　年　　4 　　月　　19　　日
                  刑事第十三庭    法　官  陳幽蘭
上列正本證明與原本無異。
如不服本判決，應於判決送達後20日內敘明上訴理由，向本院提
出上訴狀 (應附繕本) ，上訴於臺灣高等法院。其未敘述上訴理
由者，應於上訴期間屆滿後20日內向本院補提理由書「切勿逕送
上級法院」。
                                  書記官  陳冠云
中　　華　　民　　國　　111 　年　　4 　　月　　20　　日